---
title: "9. LFK"
output: 
  learnr::tutorial:
    progressive: true
runtime: shiny_prerendered
---


```{r setup, include=FALSE}
library(learnr)
library(mosaic)
library(knitr)
library(gridExtra)
data(diamonds)

my.diamonds <- diamonds %>%
  filter(color == "D" | color == "J") %>%
  filter(carat <= 2) %>%
  select(color, carat, price) %>%
  mutate(color = case_when(color == "D" ~ "best",
                           color == "J" ~ "worst"))
```

## Inhalt

Diese Lernfortschrittskontrolle (LFK) behandelt die Themen:

- Lineare Regression


## Bestimmtheitsmaß


```{r, echo = FALSE}
set.seed(1896)
x <- runif(40, min = -10, max = 5)
y <-  10 - 5 * x + rnorm(40, sd = 5)
gf_point(y ~x)
```

```{r Schaetzung, echo=FALSE}
question("Wie hoch ist das Bestimmtheitsmaß $R^2$?",
         answer("$R^2 \\approx -0.95$", message = "Es gilt immer $R^2 \\geq 0$."),
         answer("$R^2 \\approx -0.05$", message = "Es gilt immer $R^2 \\geq 0$."),
         answer("$R^2 \\approx 0.05$", message = "Es ist ein sehr starker linearer Zusammenhang erkennbar, daher $|r|>0.7$ und damit $R^2>0.5$"),
         answer("$R^2 \\approx 0.95$", correct = TRUE, message = "Es ist ein sehr starker linearer Zusammenhang erkennbar, daher $|r|>0.7$ und damit $R^2>0.5$")
         )
```

## Diamantenpreis

Wie kann der Preis eines Diamanten modelliert werden?

```{r, message=FALSE}
# Paket laden
library(mosaic)

# Daten einlesen
data(diamonds)

# Datenstruktur
str(diamonds)

# Erste Beobachtungen
head(diamonds)
```

Für uns relevant: `carat`, `color` und `price`, wobei nur die Diamanten mit der besten Farbe (`D`) und der schlechtesten (`J`) und mit maximal 2 Karat ausgewählt werden.

```{r Skala, echo=FALSE}
question("Welches Skalenniveau hat der Preis (`price`)?",
         answer("Kategorial – nominal", message = "Für nominales Skalenniveau könnten die Werte nur unterschieden werden."),
         answer("Kategorial – ordinal", message = "Für ordinales Skalenniveau könnten die Werte nur unterschieden und in eine Reihenfolge gebracht werden."),
         answer("Numerisch – intervallskaliert", message = "Für eine Intervallskalierung müssen die Werte in eine Reihenfolge gebracht werden können und die Abstände vergleichbar sein. Der Nullpunkt ist aber willkürlich."),
         answer("Numerisch – verhältnisskaliert", correct = TRUE, message = "Für eine Verhältnisskalierung müssen die Werte in eine Reihenfolge gebracht werden können und die Abstände vergleichbar sein. Auch ist ein absoluter Nullpunkt (inhaltlich) gegeben und die Quotienten sind (inhaltlich) interpretierbar.")         
         )
```

Datenvorverarbeitung:  
 relevante Beobachtungen (`filter()` -- hier entspricht: `|` einem logischen *oder* ($\vee$)) und Variablen (`select()`) auswählen; 
 Farbcode *übersetzen* (mit `mutate()` und bedingter Zuordnung `case_when()`):

```{r}
my.diamonds <- diamonds %>%
  filter(color == "D" | color == "J") %>%
  filter(carat <= 2) %>%
  select(color, carat, price) %>%
  mutate(color = case_when(color == "D" ~ "best",
                           color == "J" ~ "worst"))
```

```{r n, echo=FALSE}
question("Welcher Datensatz wird mehr Beobachtungen ($n$) enthalten?",
         answer("`diamonds`", correct = TRUE, message = "Der Datensatz `my.diamonds` ist aufgrund der Beobachtungsauswahl über `filter()` ein Teildatensatz von `diamonds`, daher gilt `nrow(my.diamonds) < nrow(diamonds)`."),
         answer("`my.diamonds`", message = "Der Datensatz `my.diamonds` ist aufgrund der Beobachtungsauswahl über `filter()` ein Teildatensatz von `diamonds`, daher gilt `nrow(my.diamonds) < nrow(diamonds)`."),
          answer("Beide gleich.", message = "Der Datensatz `my.diamonds` ist aufgrund der Beobachtungsauswahl über `filter()` ein Teildatensatz von `diamonds`, daher gilt `nrow(my.diamonds) < nrow(diamonds)`."),
         answer("Kann nicht beantwortet werden.", message = "Der Datensatz `my.diamonds` ist aufgrund der Beobachtungsauswahl über `filter()` ein Teildatensatz von `diamonds`, daher gilt `nrow(my.diamonds) < nrow(diamonds)`.")
         )
```

## Variablentransformation

Viele Zusammenhänge sind nicht linear, daher werden hier verschiedene Zusammenhänge, häufig z. B. auch der Logarithmus `log()`, oder aber auch die Wurzeltransformation $\sqrt{}$ betrachtet -- in R: `log(); sqrt()`:

```{r, message=FALSE}
# Abbildungen erzeugen
p1 <- gf_point(price ~ carat, color = ~ color, data = my.diamonds) %>%
        gf_labs(title = "Ohne Transformation")
p2 <- gf_point(log(price) ~ log(carat), color = ~ color, data = my.diamonds) %>%
        gf_labs(title = "Mit Transformation")

# Paket laden
library(gridExtra)

# Abbildungen nebeneinander arrangieren
grid.arrange(p1, p2, ncol = 2)
```

```{r trafo, echo=FALSE}
question("Welches Modell scheint angemessener zu sein?",
         answer("$\\text{price}_i=\\beta_0 + \\beta_1\\cdot \\text{carat}_i+\\beta_2\\cdot \\text{color}_i+\\epsilon_i$", message = "Während ohne Transformation der Zusammenhang eher quadratisch (*Parabel*) aussieht, sieht er nach Transformation eher linear zwischen $\\log{\\text{price}}$ und $\\log{\\text{carat}}$ aus."),
         answer("$\\log{\\text{price}}_i=\\beta_0 + \\beta_1\\cdot \\log{\\text{carat}}_i+\\beta_2\\cdot \\text{color}_i+\\epsilon_i$", correct=TRUE, message = "Während ohne Transformation der Zusammenhang eher quadratisch (*Parabel*) aussieht, sieht er nach Transformation eher linear zwischen $\\log{\\text{price}}$ und $\\log{\\text{carat}}$ aus.")
         )
```


##


*Hinweis*: Durch Logarithmierung können rechtsschiefe Variablen *symmetrischer* werden:


```{r hist, echo = FALSE}
# Abbildungen erzeugen
h1 <- gf_histogram( ~ price, data = my.diamonds) %>%
        gf_labs(title = "Ohne Transformation")
h2 <- gf_histogram( ~ log(price), data = my.diamonds) %>%
        gf_labs(title = "Mit Transformation")


# Abbildungen nebeneinander arrangieren
grid.arrange(h1, h2, ncol = 1)
```


## Lineare Regression

Eine Lineare Regression des Logarithmus des Preises auf den Logarithmus von Karat und Farbe ergibt folgendes Ergebnis:

```{r reg-setup, echo=FALSE}
my.diamonds <- my.diamonds %>%
  mutate(log.price = log(price),
         log.carat = log(carat))

erg.lm <- lm(log.price ~ log.carat + color, data = my.diamonds)
```

```{r reg}
my.diamonds <- my.diamonds %>%
  mutate(log.price = log(price),
         log.carat = log(carat))

erg.lm <- lm(log.price ~ log.carat + color, data = my.diamonds)
summary(erg.lm)
```

```{r r2, echo=FALSE}
question("Stimmt die Aussage: *Mehr als die Hälfte der Variation des Logarithmus des Preises kann hier modelliert werden*?",
         answer("Ja.", correct = TRUE, message = "$R^2>0.5$ (`Multiple R-squared:  0.9378`)."),
         answer("Nein.", message = "$R^2>0.5$ (`Multiple R-squared:  0.9378`).")
         )
```

*Hinweis*: Bei einer Regression mit einer transformierten abhängigen Variable ist bei der Prognose i.d.R. eine Rücktransformation mit einem zusätzlichen Korrekturfaktor erforderlich.


## Inferenz in der Regression

Der geschätzte Koeffizient $\hat{\beta}_1=`r round(coef(erg.lm)[2],2)`$ ist das Ergebnis *dieser* Stichprobe: eine andere Stichprobe hätte evtl. ein anderes Ergebnis ergeben. Diese Unsicherheit kann über Bootstrapping simuliert werden:

```{r Boot}
# Zufallszahlengenerator setzen
set.seed(1896)

# Resampling-Verteilung bestimmen 
Bootvtlg <- do(1000) * 
  lm(log.price ~ log.carat + color, data = resample(my.diamonds))

# Histogramm der Bootstrap Verteilung des geschätzten Koeffizienten
gf_histogram( ~ log.carat, data = Bootvtlg)

# 95% Resampling Intervall
quantile( ~ log.carat, probs = c(0.025, 0.975), data = Bootvtlg)
```

```{r ki, echo=FALSE}
question("Stimmt die Aussage: *Auch ein Wert von ${\\beta}_1=1$ wäre mit den Daten kompatibel*?",
         answer("Ja.", message = "${\\beta}_1=1$ wird vom mittels Bootstrap geschätzen Konfidenzintervall nicht überdeckt."),
         answer("Nein.", correct = TRUE, message = "${\\beta}_1=1$ wird vom mittels Bootstrap geschätzen Konfidenzintervall nicht überdeckt.")
         )
```

##

```{r h0, echo=FALSE}
question("Welche Aussage stimmt, wenn man annimmt, dass es theoretisch keinen Zusammenhang zwischen der Farbe und des Logarithmus des Preises gibt?",
         answer("$\\hat{\\beta}_2=0$", message = "Der geschätzte Wert der Stichprobe ($\\hat{\\beta}$) ist bekannt. Hypothesen beziehen sich immer auf das Modell."),
         answer("$\\hat{\\beta}_2 \\neq 0$", message = "Der geschätzte Wert der Stichprobe ($\\hat{\\beta}$) ist bekannt. Hypothesen beziehen sich immer auf das Modell."),
         answer("${\\beta}_2 = 0$", correct = TRUE, message = "Hypothesen beziehen sich auf das Modell, und die Nullhypothese lautet i. d. R. *kein* Zusammenhang."), 
         answer("${\\beta}_2 \\neq 0$", message = "Hypothesen beziehen sich auf das Modell, und die Nullhypothese lautet i. d. R. *kein* Zusammenhang.")
         )
```

Simulation der Verteilung *wenn es keinen Zusammenhang* zwischen Farbe und dem Logarithmus des Preises gäbe (gegeben Karat):

```{r sim0}
# Zufallszahlengenerator setzen
set.seed(1896)

# Simulation Verteilung unter Annahme kein Zusammenhang 
Nullvtlg <- do(1000) * 
  lm(log.price ~ log.carat + shuffle(color), data = my.diamonds)

# Histogramm der Verteilung des geschätzten Koeffizienten unter der Annahme
gf_histogram( ~ colorworst, data = Nullvtlg)

# 95% Intervall
quantile( ~ colorworst, probs = c(0.025, 0.975), data = Nullvtlg)
```

Für die vorliegende Stichprobe ergibt sich:

$$\hat{\beta}_2=`r round(coef(erg.lm)[3],2)`$$

```{r hop, echo=FALSE}
question("Stimmt die Aussage: *Der geschätzte Koeffizient $\\hat{\\beta}_2$ ist mit dem Modell ${\\beta}_2=0$ kompatibel*?",
         answer("Ja.", message = "In keiner der Simulationen unter der Annahme *kein Zusammenhang* wurde ein so großer Zusammenhang wie der in der Stichprobe vorhergesagt."),
         answer("Nein.", correct = TRUE, message = "In keiner der Simulationen unter der Annahme *kein Zusammenhang* wurde ein so großer Zusammenhang wie der in der Stichprobe vorhergesagt.")
         )
```
