---
title: "7. LFK"
output: 
  learnr::tutorial:
    progressive: true
runtime: shiny_prerendered
---


```{r setup, include=FALSE}
library(learnr)
library(mosaic)
library(knitr)
data(mtcars)

mtcars.de <- mtcars %>%
  mutate(lp100km = 1/mpg * 235.2145833) %>%
  mutate(kg = 0.45359 * wt * 1000) %>%
  mutate(getriebe = case_when(am == 0 ~ "Automatik",
                              am == 1 ~ "Schaltung")) %>%
  select(lp100km, kg, getriebe)
  

erg.lm <- lm(lp100km ~ kg + getriebe , data = mtcars.de)
```

## Inhalt

Diese Lernfortschrittskontrolle (LFK) behandelt die Themen:

- Grundlagen Quantitativer Datenanalyse

- Explorative Datenanalyse

- Lineare Regression


## Regressionskoeffizienten

```{r, echo = FALSE}
set.seed(1896)
x <- runif(40, min = -5, max = 15)
y <- - 10 + 5 * x + rnorm(40, sd = 5)
gf_point(y ~x)
```

```{r Schaetzung, echo=FALSE}
question("Welche geschätzten Regressionskoeffizienten passen zu obiger Abbildung?",
         answer("$\\hat{\\beta}_0\\approx -10, \\hat{\\beta}_1 \\approx -5$", message = "An der Stelle $x=0$ liegt eine gedachte Gerade unter $y<0$, also ist der geschätzte Achsenabschnitt $\\hat{\\beta}_0<0$. Die Gerade steigt, also ist die geschätzte Steigung $\\hat{\\beta}_1>0$."),
                  answer("$\\hat{\\beta}_0\\approx 10, \\hat{\\beta}_1 \\approx -5$", message = "An der Stelle $x=0$ liegt eine gedachte Gerade unter $y<0$, also ist der geschätzte Achsenabschnitt $\\hat{\\beta}_0<0$. Die Gerade steigt, also ist die geschätzte Steigung $\\hat{\\beta}_1>0$."),
                  answer("$\\hat{\\beta}_0\\approx -10, \\hat{\\beta}_1 \\approx 5$", correct = TRUE, message = "An der Stelle $x=0$ liegt eine gedachte Gerade unter $y<0$, also ist der geschätzte Achsenabschnitt $\\hat{\\beta}_0<0$. Die Gerade steigt, also ist die geschätzte Steigung $\\hat{\\beta}_1>0$."),
                  answer("$\\hat{\\beta}_0\\approx 10, \\hat{\\beta}_1 \\approx 5$", message = "An der Stelle $x=0$ liegt eine gedachte Gerade unter $y<0$, also ist der geschätzte Achsenabschnitt $\\hat{\\beta}_0<0$. Die Gerade steigt, also ist die geschätzte Steigung $\\hat{\\beta}_1>0$.")
         )
```

## Zusammenhang Gewicht, Getriebe und Spritverbrauch

Der `R` interne Datensatz `mtcars` enthält Kennzahlen von Automobilen aus dem Jahr 1974.

Vorbereitungen:

```{r}
# Paket laden
library(mosaic)
# Daten einlesen
data(mtcars)
```

Innerhalb der **Vorverarbeitung** werden die Variablen transformiert und umkodiert (`case_when()`):

```{r}
mtcars.de <- mtcars %>%
  mutate(lp100km = 1/mpg * 235.2145833) %>%
  mutate(kg = 0.45359 * wt * 1000) %>%
  mutate(getriebe = case_when(am == 0 ~ "Automatik",
                              am == 1 ~ "Schaltung")) %>%
  select(lp100km, kg, getriebe)
```

```{r Skala, echo=FALSE}
question("Welches Skalenniveau hat die Variable Getriebe (`getriebe`)?",
         answer("Kategorial – nominal", correct = TRUE, message = "Für nominales Skalenniveau können die Werte nur unterschieden werden."),
         answer("Kategorial – ordinal", message = "Für ordinales Skalenniveau könnten die Werte nur unterschieden und in eine Reihenfolge gebracht werden."),
         answer("Numerisch – intervallskaliert", message = "Für eine Intervallskalierung müssen die Werte in eine Reihenfolge gebracht werden können und die Abstände vergleichbar sein. Der Nullpunkt ist aber willkürlich."),
         answer("Numerisch – verhältnisskaliert", message = "Für eine Verhältnisskalierung müssen die Werte in eine Reihenfolge gebracht werden können und die Abstände vergleichbar sein. Auch ist ein absoluter Nullpunkt (inhaltlich) gegeben und die Quotienten sind (inhaltlich) interpretierbar.")
         )
```


## Explorative Datenanalyse

Ein Streudiagramm der Variablen Spritverbrauch und Gewicht, in dem die Punkte je nach Getriebeart farbig markiert wurden (`color = `) ergibt folgendes Ergebnis:


```{r Streudiagramm} 
gf_point(lp100km ~ kg, color = ~ getriebe, data = mtcars.de)
```

Sei das Gewicht des Autos (`kg`) die Variable $x$.


```{r Mittelwert, echo=FALSE}
question("Was gilt nach der Abbildung für die arithmetischen Mittelwerte des Gewichts?",
         answer("$\\bar{x}_{\\text{Automatik}}>\\bar{x}_{\\text{Schaltung}}$.", correct = TRUE, message = "Die Beobachtungen für die `getriebe == \"Schaltung\"` gilt, sind im unteren Bereich des Gewichts (`kg`) zu finden."),
         answer("$\\bar{x}_{\\text{Automatik}} \\approx \\bar{x}_{\\text{Schaltung}}$.", message = "Die Beobachtungen für die `getriebe == \"Schaltung\"` gilt, sind im unteren Bereich des Gewichts (`kg`) zu finden."),
         answer("$\\bar{x}_{\\text{Automatik}}<\\bar{x}_{\\text{Schaltung}}$.",  message = "Die Beobachtungen für die `getriebe == \"Schaltung\"` gilt, sind im unteren Bereich des Gewichts (`kg`) zu finden..")
         )
```

## Lineare Regression

Das Modell

$$\text{lp100km}_i=\beta_0 + \beta_1 \cdot {kg}_i+\beta_2\cdot \text{getriebe}_i + \epsilon_i$$

wird über die Funktion `lm()` geschätzt:

```{r lm, exercise = TRUE}
erg.lm <- lm(lp100km ~ kg + getriebe, data = mtcars.de)
summary(erg.lm)
```

```{r Interpretation, echo=FALSE}
question("Welche Fahrzeuge haben im Modell, bei gegebenem Gewicht, im Mittelwert einen geringeren Spritverbrauch?",
         answer("Autos mit Automatikgetriebe.", correct = TRUE, message = "Der geschätzte Koeffizient (`Estimate`) für die Variable `getriebe`, wenn `Schaltung == TRUE` ist, ist größer als Null. D.h., bei gegebenem Gewicht (`kg`) steigt der Spritverbrauch (`lp100km`) wenn ein Schaltgetriebe vorliegt."),
         answer("Autos mit Schaltgetriebe.", message = "Der geschätzte Koeffizient (`Estimate`) für die Variable `getriebe`, wenn `Schaltung == TRUE` ist, ist größer als Null. D.h., bei gegebenem Gewicht (`kg`) steigt der Spritverbrauch (`lp100km`) wenn ein Schaltgetriebe vorliegt."),
         answer("Beide gleich.",  message = "Der geschätzte Koeffizient (`Estimate`) für die Variable `getriebe`, wenn `Schaltung == TRUE` ist, ist größer als Null. D.h., bei gegebenem Gewicht (`kg`) steigt der Spritverbrauch (`lp100km`) wenn ein Schaltgetriebe vorliegt.")
         )
```

## Inferenz in der linearen Regression

Für das Modell

$$\text{lp100km}_i=\beta_0 + \beta_1 \cdot {kg}_i+\beta_2\cdot \text{getriebe}_i + \epsilon_i$$

lautet die geschätzte Modellgleichung:

$$\widehat{\text{lp100km}}_i=`r round(coef(erg.lm)[1],4)` + `r round(coef(erg.lm)[2],4)` \cdot {kg}_i + `r round(coef(erg.lm)[3],4)`\cdot\begin{cases}1, \,\text{i hat Schaltgetriebe} \\ 0, \,\text{i hat kein Schaltgetriebe}\end{cases}$$

```{r H0, echo=FALSE}
question("Was gilt, wenn im Modell die Schaltungsart keinen Zusammenhang mit dem Spritverbrauch hat?",
         answer("$\\beta_2=0$.", correct = TRUE, message = "Die geschätzten Werte ($\\hat{\\beta}$) sind Werte der Stichprobe. Wenn im Modell kein Zusammenhang vorliegt, gilt $\\beta_2=0$: egal welchen Wert `getriebe` annimmt, der Wert von `lp100km` ändert sich nicht."),
         answer("$\\beta_2 \\neq 0$.", message = "Die geschätzten Werte ($\\hat{\\beta}$) sind Werte der Stichprobe. Wenn im Modell kein Zusammenhang vorliegt, gilt $\\beta_2=0$: egal welchen Wert `getriebe` annimmt, der Wert von `lp100km` ändert sich nicht."),
         answer("$\\hat{\\beta}_2=0$.",  message = "Die geschätzten Werte ($\\hat{\\beta}$) sind Werte der Stichprobe. Wenn im Modell kein Zusammenhang vorliegt, gilt $\\beta_2=0$: egal welchen Wert `getriebe` annimmt, der Wert von `lp100km` ändert sich nicht."),
         answer("$\\hat{\\beta}_2 \\neq 0$.",  message = "Die geschätzten Werte ($\\hat{\\beta}$) sind Werte der Stichprobe. Wenn im Modell kein Zusammenhang vorliegt, gilt $\\beta_2=0$: egal welchen Wert `getriebe` annimmt, der Wert von `lp100km` ändert sich nicht.")
         
         )
```

##

In der Stichprobe gilt:

$$\hat{\beta}_2 =  `r round(coef(erg.lm)[3],4)` \neq 0$$



```{r pWert, echo=FALSE}
question("Ist eine Stichprobe mit einem solchen Wert für $\\hat{\\beta}_2$ sehr unwahrscheinlich, wenn $\\beta_2=0$ gelten würde?",
         answer("Ja.", message = "Der p-Wert (`Pr(>|t|)`) ist mit $0.209$ nicht besonders klein. Die Wahrscheinlichkeit, $|\\hat{\\beta}_2| \\geq |1.136|$ in einer Stichprobe zu beobachten, obwohl $\\hat{\\beta}_2=0$ gilt, liegt bei $0.209$. Dies bedeutet nicht, dass es keinen Zusammenhang gibt, wir haben aber (noch?) keine ausreichenden Belege dafür, die Annahme $\\hat{\\beta}_2=0$ zu verwerfen."),
         answer("Nein.", correct = TRUE, message = "Der p-Wert (`Pr(>|t|)`) ist mit $0.209$ nicht besonders klein. Die Wahrscheinlichkeit, $|\\hat{\\beta}_2| \\geq |1.136|$ in einer Stichprobe zu beobachten, obwohl $\\hat{\\beta}_2=0$ gilt, liegt bei $0.209$. Dies bedeutet nicht, dass es keinen Zusammenhang gibt, wir haben aber (noch?) keine ausreichenden Belege dafür, die Annahme $\\hat{\\beta}_2=0$ zu verwerfen.")
         )
```

## Schlussfolgerung

Mit einem p-Wert von $1.47\cdot 10^{-9}$ (`Pr(>|t|)=1.47e-09` für die Variable `kg`) sind die Daten nicht kompatibel zum Modell $\beta_1=0$. 

```{r Schluss, echo=FALSE}
question("Kann rein aufgrund der Datenanalyse auf einen kausalen Zusammenhang $\\text{kg} \\rightarrow \\text{lp100km}$ geschlossen werden?",
         answer("Ja.", message = "Es liegen die Daten einer Beobachtungsstudie vor. Ohne zusätzliche inhaltliche Argumente kann nur im Rahmen eines randomisierten Experiments ein Kausalschluss erfolgen."),
         answer("Nein.", correct = TRUE, message = "Es liegen die Daten einer Beobachtungsstudie vor. Ohne zusätzliche inhaltliche Argumente kann nur im Rahmen eines randomisierten Experiments ein Kausalschluss erfolgen.")
         )
```