---
title: "1. LFK"
output: 
  learnr::tutorial:
    progressive: true
runtime: shiny_prerendered
---


```{r setup, include=FALSE}
library(learnr)
```

## Inhalt

Diese Lernfortschrittskontrolle (LFK) behandelt die Themen:

- Wissenschaftliche Grundlagen

- Grundlagen Quantitativer Datenanalyse: Grundbegriffe


## Schlusstechnik

Es gelte: *Studierende, die die Vorlesung aktiv nacharbeiten, bestehen die Klausur*.

Susi arbeit aktiv nach und folgert daraus, dass sie die Klausur besteht.

```{r Schluss, echo=FALSE}
question("Welche wissenschaftliche Schlussart liegt vor?",
         answer("Induktion", message = "Induktion läge vor, wenn Susi auf Grund wiederholter Beobachtung zu dem Schluss gekommen wäre."),
         answer("Deduktion", correct = TRUE, message = "Susi schließt von einer allgemeinen Aussage auf eine speziellere."),
         answer("Abduktion", message = "Abduktion liegt vor, wenn eine erklärende Hypothese (spekulativ) gebildet wird.")
         )
```


## Wissenschaftliche Hypothesen

```{r Hypothesen, echo=FALSE}
question("Ist die Aussage *Studierende, die die Vorlesung aktiv nacharbeiten, bestehen die Klausur* im Sinne Poppers eine wissenschaftliche Hypothese?",
         answer("Ja", correct = TRUE, message = "Die Aussage geht über den Einzelfall hinaus, insbesondere ist sie aber falsifizierbar."),
         answer("Nein",  message = "Die Aussage kann empirisch wiederlegt werden und geht über den Einzelfall hinaus, somit erfüllt sie die Kriterien Poppers.")
         )
```

## Wissenschaftliche Guetekriterien

Die Vorlesung $X$ konnte man auch gut ohne kontinuierliche Mitarbeit bestehen. Dies gilt (leider) nicht für diese Vorlesung.


```{r Guetekriterien, echo=FALSE}
question("Welches Gütekritierium des wissenschaftlichen Schlusses *Kontinuierliche Mitarbeit ist zum Bestehen nicht erforderlich* primär verletzt?",
         answer("Interne Validität", message = "Interne Validität wäre verletzt, wenn es eine andere Erklärung geben würde."),
         answer("Externe Validität", correct = TRUE, message = "Das Ergebnis von Vorlesung $X$ kann nicht auf andere Vorlesungen übertragen werden.")
         )
```


## Messkriterien

Angenommen, eine Hochschule misst *intensive Nacharbeit* durch die Dauer, die ein Studierender im Online Campus verbringt. 

```{r Messung, echo=FALSE}
question("Welches Gütekriterium einer Messung ist primär verletzt?",
         answer("Genauigkeit", message = "Mangelnde Genauigkeit läge vor, wenn die Zeit z.B. durch *kurz*, *lang* anstelle von z.B. Minuten gemessen werden würde."),
         answer("Objektivität", message = "Objektivität wäre das Problem, wenn zwei Messende zu unterschiedlichen Messergebnissen kommen würden."),
         answer("Reliabilität", message = "Reliabilität wäre verletzt, wenn verschiedene Messinstrumente zu unterschiedlichen Messergebnissen kommen würden."),
         answer("Validität", correct = TRUE, message = "Validität ist verletzt, wenn nicht das gemessen wird, was gemessen werden soll.")         
         )
```


## Skala

```{r Skala, echo=FALSE}
question("Welches Skalenniveau hat die Variable *Anzahl Minuten im OC*?",
         answer("Kategorial – nominal", message = "Nomial wäre z.B. das Device, mit dem der Studierende in den OC geht."),
         answer("Kategorial – ordinal", message = "Ordinal wäre z.B. die Platzierung eines Studierenden in einer Rangliste der Studierenden nach ihrer Zeit im OC."),
         answer("Numerisch – intervallskaliert", message = "Intervallskaliert wäre die Zeit, wenn z.B. die Referenzzeit des Workloads als Null definiert wird und die Abweichung zur Referenz angegeben wird."),
         answer("Numerisch – verhältnisskaliert", correct = TRUE, message = "Die Werte können unterschieden, geordnet und die Abstände verglichen werden. Außerdem gibt es einen absoluten Nullpunkt.")         
         )
```
