---
title: "11. LFK"
output: 
  learnr::tutorial:
    progressive: true
runtime: shiny_prerendered
---


```{r setup, include=FALSE}
library(learnr)
library(mosaic)
library(Sleuth3)
library(knitr)
data("case0101", package = "Sleuth3")
Motivation <- case0101
```

## Inhalt

Diese Lernfortschrittskontrolle (LFK) behandelt die Themen:

- Grundlagen Quantitativer Datenanalyse

- Explorative Datenanalyse

- Inferenz (Hypothesenprüfung)


## Motivation

Im Paper Amabile, T. M. (1985). *Motivation and creativity: Effects of motivational orientation on creative writers*. Journal of personality and social psychology, 48(2), 393, wird ein Kreativitässcore (`Score`)  und die Motivation (`Treatment`), extrinsisch (`Extrinsic`) bzw. intrinsisch (`Intrinsic`) analysiert. Dabei erhielten die Teilnehmenden vor der Kreativitätsmessung zufällig zugeordnet einen Fragebogen, der die jeweilige Motivation fokussierte. 

<br>

Vor der Behandlung, d. h. der zufälligen Zuordnung zu den beiden Gruppen, extrinsischer oder intrinsicher Motivation, wurde ein Vorab-Kreativitätsscore ermittelt.

```{r, message=FALSE}
library(mosaic)
str(Motivation)
head(Motivation)
```


Violonplot mit Mittelwert:

```{r, message=FALSE}
gf_violin(Score ~ Treatment, color = ~ Treatment, data = Motivation) %>%
  gf_rugy(color = ~ Treatment) %>%
  gf_point(Score ~ Treatment, stat = "summary", size = 5)
  
```

```{r bary, echo=FALSE}
question("In welcher Gruppe ist der Mittelwert des Kreativitätssscores größer?",
         answer("`Extrinsic`", message = "$\\bar{y}_{\\text{Intrinsic}} \\approx 20 > 16 \\approx \\bar{y}_{\\text{Extrinsic}}$."),
         answer("`Intrinsic`", correct = TRUE, message = "$\\bar{y}_{\\text{Intrinsic}} \\approx 20 > 16 \\approx \\bar{y}_{\\text{Extrinsic}}$"),
         answer("Der Mittelwert ist bei beiden Gruppen gleich.", message = "$\\bar{y}_{\\text{Intrinsic}} \\approx 20 > 16 \\approx \\bar{y}_{\\text{Extrinsic}}$")
         )
```

## 

```{r}
# Mittelwerte 
mean(Score ~ Treatment, data = Motivation)

# Differenz der Mittelwerte
diff.stipro <- diffmean(Score ~ Treatment, data = Motivation)
diff.stipro
```

Nur weil wir in einer Stichprobe einen Unterschied sehen, heißt das nicht, dass in der Population einer vorliegt.

## Inferenz

```{r h0, echo=FALSE}
question("Wie lautet die Nullhypothese zur Analyse des Zusammenhangs zwischen Motivation ($x$) und Kreativitätsscore ($y$)?",
         answer("$\\bar{y}_{\\text{Intrinsic}}-\\bar{y}_{\\text{Extrinsic}} = 0$", message = "Die Nullhypothese ($H_0$) bezieht sich auf die Population und lautet i. d. R. *kein Zusammenhang, kein Unterschied*."),
         answer("$\\bar{y}_{\\text{Intrinsic}}-\\bar{y}_{\\text{Extrinsic}} \\neq 0$", message = "Die Nullhypothese ($H_0$) bezieht sich auf die Population und lautet i. d. R. *kein Zusammenhang, kein Unterschied*."),
         answer("$\\mu_{\\text{Intrinsic}}-\\mu_{\\text{Extrinsic}} = 0$", correct = TRUE, message = "Die Nullhypothese ($H_0$) bezieht sich auf die Population und lautet i. d. R. *kein Zusammenhang, kein Unterschied*."),
         answer("$\\mu_{\\text{Intrinsic}}-\\mu_{\\text{Extrinsic}} \\neq 0$", message = "Die Nullhypothese ($H_0$) bezieht sich auf die Population und lautet i. d. R. *kein Zusammenhang, kein Unterschied*.")
         )
```

##

Unter der **Annahme** $F_{\text{Extrinsic}}(y)=F_{\text{Intrinsic}}(y)$ können wir die Behandlung ($x$, `Treatment`) permutieren/ mischen (`shuffle()`):

```{r}
# Zufallszahlengenerator setzen
set.seed(1896)

# Simulation unter H_0
Nullvtlg <- do(1000) * diffmean(Score ~ shuffle(Treatment), data = Motivation) 

# Histogramm Permutationsverteilung
gf_histogram( ~ diffmean, data = Nullvtlg, center = 0, bins = 21) %>%
  gf_vline(xintercept = ~ diff.stipro)

# p-Wert
prop( ~ abs(diffmean) >= abs(diff.stipro), data = Nullvtlg)
```

```{r hp, echo=FALSE}
question("Ist die beobachtete Differenz der Mittelwerte ($\\bar{y}_{\\text{Intrinsic}}-\\bar{y}_{\\text{Extrinsic}}$) wahrscheinlich, wenn die Nullhypothese gilt?",
         answer("Ja.", message = "Der p-Wert ist klein. Eine Stichprobe mit einer mindestens so großen Differenz wie beobachtet ist damit unwahrscheinlich, wenn wir $F_{\\text{Extrinsic}}(y)=F_{\\text{Intrinsic}}(y)$ annehmen."),
         answer("Nein.", correct = TRUE, message = "Der p-Wert ist klein. Eine Stichprobe mit einer mindestens so großen Differenz wie beobachtet ist damit unwahrscheinlich, wenn wir $F_{\\text{Extrinsic}}(y)=F_{\\text{Intrinsic}}(y)$ annehmen.")
         )
```

```{r ph, echo=FALSE}
question("Stimmt die Aussage: *Die Wahrscheinlichkeit, dass $H_0$ stimmt liegt bei $0.005$*?",
         answer("Ja.", message = "Der p-Wert sagt, wie wahrscheinlich eine mindestens so große Abweichung ist, wenn $H_0$ stimmt - und **nicht** wie wahrscheinlich $H_0$ ist, wenn wir eine so große Abweichung beobachten."),
         answer("Nein.", correct = TRUE, message = "Der p-Wert sagt, wie wahrscheinlich eine mindestens so große Abweichung ist, wenn $H_0$ stimmt - und **nicht** wie wahrscheinlich $H_0$ ist, wenn wir eine so große Abweichung beobachten.")
         )
```

##

```{r generalisierung, echo=FALSE}
question("Ist hier ein Kausalschluss `Treatment` $\\rightarrow$ `Score` gerechtfertigt?",
         answer("Ja.", correct = TRUE, message = "Die Daten wurden im Rahmen eines randomisierten Experiments gewonnen."),
         answer("Nein.", message = "Beobachtungsstudien erlauben keinen unmittelbaren Kausalschluss, randomisierte Experimente schon.")
         )
```

Im Abstract des Papers heißt es:

> This study directly tested the hypothesis that intrinsic motivation is conducive to
creativity and extrinsic motivation is detrimental. Chosen because they identified
themselves as actively involved in creative writing, 72 young adults participated
in individual laboratory sessions where they were asked to write 2 brief poems.
Before writing the second poem, subjects in an intrinsic orientation condition
completed a questionnaire that focused on intrinsic reasons for being involved in
writing. Subjects in an extrinsic orientation condition completed a questionnaire
that focused on extrinsic reasons. Those in a control condition were not given a
questionnaire on reasons for writing. Although there were no initial differences
between conditions on prior involvement in writing or on creativity of the first
poems written, there were significant differences in the creativity of the poems
written after the experimental manipulations. Poems written under an extrinsic
orientation were significantly less creative than those written in the other two
conditions. 


