---
title: "3. LFK"
output: 
  learnr::tutorial:
    progressive: true
runtime: shiny_prerendered
---


```{r setup, include=FALSE}
library(learnr)
library(mosaic)
B2run <- read.csv2("https://statistix.org/Data/B2run.csv")
```

## Inhalt

Diese Lernfortschrittskontrolle (LFK) behandelt die Themen:

- Wissenschaftliche Grundlagen

- Grundlagen Quantitativer Datenanalyse

- Explorative Datenanalyse: Analyse kategorialer Daten


## Guetekriterien

```{r Kriterien, echo=FALSE}
question("Welches Gütekritierium empirischer Forschung kann durch eine zufällige Stichprobe positiv beeinflusst werden?",
         answer("Interne Validität", message = "Die interne Validität kann durch eine zufällige Zuordnung der Werte der unabhängigen Variablen zu den Untersuchungseinheiten positiv beeinflusst werden."),
         answer("Externe Validität", correct = TRUE, message = "Zufällige Stichproben erlauben zumindest eine Generalisierung auf die Population, aus der sie gezogen wurden.")
         )
```


## B2run

Die FOM beteiligt sich seit mehreren Jahren am [B2run Firmenlauf](https://www.b2run.de/run/de/de/infos/was-ist-b2run/index.html), so auch die FOM Dortmund, deren Daten hier vorliegen.

```{r, message=FALSE}
# Paket laden
library(mosaic)
# Daten (aus dem Internet) in R einlesen, 
# Beobachtungsnummer in der 1. Spalte (row.names=1)
B2run <- read.csv2("https://statistix.org/Data/B2run.csv", row.names = 1)
# Datenstruktur
str(B2run)
# Ersten 6 Zeilen
head(B2run)
```


## Beobachtungen

```{r Beobachtung, echo=FALSE}
question("Wer oder was ist im B2run Datensatz eine Beobachtungseinheit, d.h., auf welcher Ebene liegen die Daten vor?",
         answer("Unternehmen", message = "Wenn die Daten von Läufer*innen mehrerer Unternehmen vorliegen, könnten diese auf dieser Ebene zusammengefasst werden."),
         answer("Jahr", message = "Die Daten könnten auf dieser Ebene zusammengefasst werden."),
         answer("Läufer*in", correct = TRUE, message = "Für die einzelnen Läufer*innen liegen die Daten eines Laufes vor.")
         )
```


## Mosaicplot

```{r Auswertung, exercise = TRUE}
mosaicplot(jahr ~ geschlecht, data = B2run, color = TRUE)
```

```{r Frauenanteil, echo=FALSE}
question("Im welchen Jahr war der Anteil der teilnehmenden Frauen am größten?",
         answer("2017", message = "Die Höhe der Balken gibt den relativen Anteil nach Geschlecht an."),
         answer("2018", message = "Die Höhe der Balken gibt den relativen Anteil nach Geschlecht an."),
         answer("2019", correct = TRUE, message = "Die Höhe der Balken gibt den relativen Anteil nach Geschlecht an.")
         )
```

```{r Laueferanteil, echo=FALSE}
question("Im welchen Jahr gab es die meisten Teilnehmer*innen?",
         answer("2017", correct = TRUE, message = "Die Breite der Balken gibt den relativen Anteil nach Jahr an."),
         answer("2018", message = "Die Breite der Balken gibt den relativen Anteil nach Jahr an."),
         answer("2019", message = "Die Breite der Balken gibt den relativen Anteil nach Jahr an.")
         )
```