---
title: "4. LFK"
output: 
  learnr::tutorial:
    progressive: true
runtime: shiny_prerendered
---


```{r setup, include=FALSE}
library(learnr)
library(mosaic)
B2run <- read.csv2("https://statistix.org/Data/B2run.csv")
B2run_w_2019 <- B2run %>%
  filter(geschlecht == "w") %>%
  filter(jahr == 2019) %>%
  select(zeit)

q1 <- as.numeric(favstats(~zeit, data = B2run_w_2019)[2])
```

## Inhalt

Diese Lernfortschrittskontrolle (LFK) behandelt die Themen:

- Wissenschaftliche Grundlagen

- Grundlagen Quantitativer Datenanalyse

- Explorative Datenanalyse


## Guetekriterien

```{r Kriterien, echo=FALSE}
question("Welches Gütekritierium empirischer Forschung kann durch eine zufällige Zuordnung im Experiment positiv beeinflusst werden?",
         answer("Interne Validität", correct = TRUE, message = "Randomisierte Experimente ermöglichen Kausalaussagen."),
         answer("Externe Validität", message = "Zufällige Stichproben erlauben eine Generalisierung auf die Population aus der sie gezogen wurden.")
         )
```


## B2run

Die FOM beteiligt sich seit mehreren Jahren am [B2run Firmenlauf](https://www.b2run.de/run/de/de/infos/was-ist-b2run/index.html), so auch die FOM Dortmund, deren Daten hier vorliegen.

```{r, message=FALSE}
# Paket laden
library(mosaic)
# Daten (aus dem Internet) in R einlesen, 
# Beobachtungsnummer in der 1. Spalte (row.names=1)
B2run <- read.csv2("https://statistix.org/Data/B2run.csv", row.names = 1)
# Datenstruktur
str(B2run)
# Ersten 6 Zeilen
head(B2run)
```


## Skalenniveau

```{r Skala, echo=FALSE}
question("Welches Skalenniveau hat die Laufzeit (`zeit`)?",
         answer("Kategorial – nominal", message = "Für nominales Skalenniveau könnten die Werte nur unterschieden werden."),
         answer("Kategorial – ordinal", message = "Für ordinales Skalenniveau könnten die Werte nur unterschieden und in eine Reihenfolge gebracht werden."),
         answer("Numerisch – intervallskaliert", message = "Für eine Intervallskalierung müssen die Werte in eine Reihenfolge gebracht werden können und die Abstände sind vergleichbar. Der Nullpunkt ist aber willkürlich."),
         answer("Numerisch – verhältnisskaliert", correct = TRUE, message = "Für eine Verhältnisskalierung müssen die Werte in eine Reihenfolge gebracht werden können und die Abstände vergleichbar. Auch ist ein absoluter Nullpunkt (inhaltlich) gegeben und die Quotienten sind (inhaltlich) interpretierbar.")         
         )
```

## Stichprobe

```{r Stichprobe, echo=FALSE}
question("Handelt es sich bei den Beobachtungen um eine zufällige Stichprobe aller FOM Studierenden in Dortmund?",
         answer("Ja", message = "Die Studierenden haben sich freiwillig und selbst gemeldet."),
         answer("Nein", correct = TRUE,  message = "Es liegt (nur) eine Gelegenheitsstichprobe vor.")
         )
```


## Histogramm

Teildatensatz der Laufzeit (`select(zeit)`) der Frauen(`filter(geschlecht == "w")`) für das Jahr 2019 (`filter(jahr == 2019)`):

```{r, select}
B2run_w_2019 <- B2run %>%
  filter(geschlecht == "w") %>%
  filter(jahr == 2019) %>%
  select(zeit)
```

Histogramm der Laufzeit:

```{r Auswertung, exercise = TRUE}
gf_histogram( ~ zeit, data = B2run_w_2019, binwidth = 5, center = 32.5) %>%
  gf_rugx() %>%
  gf_lims(x=c(15,55))
```

```{r Laufzeit, echo=FALSE}
question("In welchen Bereich fallen die meisten Beobachtungen?",
         answer("15-25 min.", message = "Die Höhe der Balken (y-Achse) gibt die (gruppierte) Häufigkeit der Laufzeit (x-Achse) an."),
         answer("25-35 min.", message = "Die Höhe der Balken (y-Achse) gibt die (gruppierte) Häufigkeit der Laufzeit (x-Achse) an."),
         answer("35-45 min.", correct = TRUE, message = "Die Höhe der Balken (y-Achse) gibt die (gruppierte) Häufigkeit der Laufzeit (x-Achse) an."),
         answer("45-55 min.", message = "Die Höhe der Balken (y-Achse) gibt die (gruppierte) Häufigkeit der Laufzeit (x-Achse) an.")
         )
```


## Kennzahl

```{r Kennzahl, echo=FALSE}
question("Welche Kennzahl beschreibt die Laufzeit einer typischen Läuferin besser?",
         answer("Mittelwert (`mean`)", message = "Der arithmetische Mittelwert ist die Summe aller Beobachtungswerte geteilt durch die Anzahl der Beobachtungen. Hier: Wenn alle Frauen gleich schnell gewesen wären, mit welcher individuellen Laufzeit würde mensch dann auf die gleiche Gesamtlaufzeit kommen."),
         answer("Median (`median`)", correct = TRUE,  message = "Der Median ist der Wert, der bei sortierten Beobachtungswerten diese in zwei gleich große Teile teilt.")
         )
```


## Quartil

```{r}
favstats( ~ zeit, data = B2run_w_2019)
```


Interpretieren Sie die Kennzahl `Q1`=`r q1`.

<br>

*Zum Lösungsvorschlag auf `Next Topic` klicken.*

##

Ein Viertel der Frauen war innerhalb von `r q1` Minuten im Ziel. 