---
title: "8. LFK"
output: 
  learnr::tutorial:
    progressive: true
runtime: shiny_prerendered
---


```{r setup, include=FALSE}
library(learnr)
library(mosaic)
library(knitr)
library(stargazer)

#Amusement <- read.csv("http://goo.gl/HKnl74")
Amusement <- read.csv("Amusement.csv")
erg.lm <- lm(overall ~ rides + weekend, data = Amusement)

erglm.clean <-  lm(overall ~ clean + num.child + distance, data = Amusement)
erglm.wait <-  lm(overall ~  wait + num.child + distance, data = Amusement)
```

## Inhalt

Diese Lernfortschrittskontrolle (LFK) behandelt die Themen:

- Grundlagen Quantitativer Datenanalyse

- Lineare Regression



## Kundenzufriedenheit

Womit hängt die (Gesamt-) Zufriedenheit mit einem Freizeitpark zusammen?

*Hinweis*: Das Beispiel orientiert sich an den Folienunterlagen von Chapman \& Feit zum Buch [*R for Marketing Research and Analytics*](http://r-marketing.r-forge.r-project.org/), Springer (2015), siehe [http://r-marketing.r-forge.r-project.org/Instructor/slides-index.html](http://r-marketing.r-forge.r-project.org/Instructor/slides-index.html).

Es handelt sich hier um *simulierte* Daten einer Kundenzufriedenheitsumfrage eines Freizeitparks:

```{r, message=FALSE, eval=FALSE}
# Paket laden
library(mosaic)
# Daten einlesen, "amerikanisches csv"
Amusement <- read.csv("http://goo.gl/HKnl74")
# Datenstruktur
str(Amusement)
# Erste Beobachtungen
head(Amusement)
```

```{r, echo=FALSE}
# Datenstruktur
str(Amusement)
# Erste Beobachtungen
head(Amusement)
```



```{r Erhebung1, echo=FALSE}
question("Handelt es sich bei einer Kundenzufriedenheitsumfrage um ein randomisiertes Experiment?",
         answer("Nein.", correct = TRUE, message = "In einer Umfrage werden die Beobachtungen i. d. R. nur so erhoben wie sie sind."),
         answer("Ja.", message = "Innerhalb eines randomisierten Experiments wird die unabhängige Variable manipuliert.")
         )
```

<br>

```{r Erhebung2, echo=FALSE}
question("Wann können Sie das Ergebnis der Stichprobe unverzerrt generalisieren?",
         answer("Wenn gleich viele zufriedene wie unzufriedene Besucher\\*innen befragt wurden.", message = "Bei einer geschichteten Stichprobe kann evtl. etwas über die Verteilung innerhalb der Schichten ausgesagt werden, aber nichts über die Verteilung der Schichten."),
         answer("Wenn mindestens 1000 Besucher\\*innen befragt wurden.", message = "Generell sind hohe Stichprobenumfänge zu bevorzugen, sie lösen aber nicht das Problem einer potentiellen Verzerrung einer Gelegenheitsstichprobe."),
         answer("Wenn die Befragten zufällig aus allen Besucher\\*innen ausgewählt wurden.", correct = TRUE, message = "Eine zufällige Stichprobe ermöglicht eine Generalisierung auf die zugrundeliegende Population.")
         )
```

## Lineare Regression

Eine lineare Regression der Gesamtzufriedenheit (`overall`) auf die Zufriedenheit mit den Fahrgeschäften (`rides`) und Wochenende (`weekend`) ergibt folgendes Ergebnis:

```{r lm}
# Visualisierung
gf_point(overall ~ rides, color = ~ weekend, data = Amusement)
# Berechnung Lineare Regression
erg.lm <- lm(overall ~ rides + weekend, data = Amusement)
# Ergebnis Zusammenfassung
summary(erg.lm)
```

<br>

In Journals u. ä. wird dasselbe Ergebnis häufig so dargestellt:

```{r, results='asis', message = FALSE, echo=FALSE}
stargazer(erg.lm, header = FALSE, type='html')
```

<br>

Fassen Sie das Ergebnis der Analyse zusammen. Wie lauten die Forschungsfrage, die Hypothesen und das vorläufige Ergebnis?

*Zum Lösungsvorschlag auf `Next Topic` klicken.*

##

Kann die Gesamtzufriedenheit (`overall`) linear durch die Zufriedenheit mit den Fahrgeschäften (`rides`) sowie inwieweit Wochenende ist (`weekend`) modelliert werden?

Für das Modell

$$\text{overall}_i=\beta_0 + \beta_1 \cdot \text{rides}_i+\beta_2\cdot \text{weekend}_i + \epsilon_i$$

lautet die geschätzte Modellgleichung:

$$\widehat{\text{overall}}_i=`r round(coef(erg.lm)[1],4)` + `r round(coef(erg.lm)[2],4)` \cdot \text{rides}_i `r round(coef(erg.lm)[3],4)`\cdot\begin{cases}1, \,\text{i ist Wochenende} \\ 0, \,\text{i ist kein Wochenende}\end{cases}$$

Wird eine höhere Zufriedenheit mit den Fahrgeschäften beobachtet, wird auch eine höhere Gesamtzufriedenheit beobachtet (je Punkt `rides` im Mittelwert um $`r round(coef(erg.lm)[2],4)`$), am Wochenende ist diese geringer (im Mittelwert um $`r abs(round(coef(erg.lm)[3],4))`$), jeweils unter sonst gleichen Bedingungen.

Bei einem $R^2=`r rsquared(erg.lm)`$ wird $`r round(rsquared(erg.lm)*100)`\,\%$ der Variation der Gesamtzufriedenheit (`overall`) modelliert.

Die Nullhypothese $\beta_1=0$ wird mit einem p-Wert $<2 \cdot 10^{-16}$ verworfen, $\beta_2=0$ wird mit einem p-Wert von $0.489$ nicht verworfen. Der Zusammenhang zwischen `rides` und `overvall` ist signifikant, der zwischen `weekend` und `overall` nicht - das heißt aber nicht, dass es keinen gibt!


## Priorisierung

Die Geschäftsführung ist daran interessiert, inwieweit die Zufriedenheit mit der Sauberkeit (`clean`) und Wartezeit (`wait`) mit der Gesamtzufriedenheit (`overall`) zusammenhängen. Als mögliche Kovariablen werden dabei die Anzahl Kinder (`num.child`) und die Entfernung zum Park (`distance`) kontrolliert.

```{r, results='asis', message = FALSE, echo=FALSE}
stargazer(erglm.clean, erglm.wait, header = FALSE, type = "html")
```

```{r Interpretation, echo=FALSE}
question("In diesem (simulierten) Beispiel: welche Variable scheint stärker mit der Gesamtzufriedenheit assoziiert zu sein?",
         answer("Die Sauberkeit.", correct = TRUE, message = "Da sowohl Sauberkeit als auch Wartezeit in derselben Einheit gemessen werden, können die geschätzten Koeffizienten $\\hat{\\beta}$ verglichen werden, und der ist bei der Sauberkeit größer. Auch ist $\\frac{\\hat{\\beta}}{se}$ größer und damit der p-Wert kleiner. Auch das Bestimmtheitsmaß $R^2$ ist bei `clean` größer."),
         answer("Die Wartezeit.", message = "Da sowohl Sauberkeit als auch Wartezeit in derselben Einheit gemessen werden, können die geschätzten Koeffizienten $\\hat{\\beta}$ verglichen werden, und der ist bei der Sauberkeit größer. Auch ist $\\frac{\\hat{\\beta}}{se}$ größer und damit der p-Wert kleiner. Auch das Bestimmtheitsmaß $R^2$ ist bei `clean` größer.")
         )
```

<br>

```{r Kausal, echo=FALSE}
question("Kann rein aus dem Ergebnis einer Regression ein Kausalzusammenhang abgeleitet werden?",
         answer("Ja.", message = "Eine Beobachtungsstudie erlaubt keine unmittelbaren Kausalschlüsse."),
         answer("Bei einem signifikanten Koeffizientent.", message = "Eine Beobachtungsstudie erlaubt keine unmittelbaren Kausalschlüsse. *Signifikanz* sagt nur, dass der geschätzte Koeffizient unwahrscheinlich ist, wenn im Modell der Population kein linearer Zusammenhang vorliegt."),
          answer("Nein.", correct = TRUE, message = "Eine Beobachtungsstudie erlaubt keine unmittelbaren Kausalschlüsse.")
         )
```



