---
title: "2. LFK"
output: 
  learnr::tutorial:
    progressive: true
runtime: shiny_prerendered
---


```{r setup, include=FALSE}
library(learnr)
```

## Inhalt

Diese Lernfortschrittskontrolle (LFK) behandelt die Themen:

- Wissenschaftliche Grundlagen

- Grundlagen Quantitativer Datenanalyse



## Messkriterien


```{r Messung, echo=FALSE}
question("Was sagt mensch, wenn bei wiederholter Messung einer Eigenschaft ein sehr anderes Ergebnis gemessen wird?",
         answer("Die Messung ist nicht objektiv.", message = "Eine Messung wäre nicht objektiv, wenn zwei Messende zu unterschiedlichen Messergebnissen kommen würden."),
         answer("Die Messung ist nicht reliabel.", correct = TRUE, message = "Reliabilität beschreibt die Zuverlässigkeit einer Messung."),
         answer("Die Messung ist nicht valide.", message = "Eine Messung ist nicht valide, wenn nicht das gemessen wird, was gemessen werden soll.")
         )
```

## Messniveau

```{r Niveau, echo=FALSE}
question("Welches Skalenniveau hat die Variable *Anzahl Downloads einer Lernunterlage*?",
         answer("Numerisch – diskret", correct = TRUE, message = "Eine Messung ist diskret, wenn nur abzählbar viele Ausprägungen möglich sind."),
         answer("Numerisch – stetig", message = "Bei einer (quasi-)stetigen Variable sind beliebige Zwischenwerte denkbar.")
         )
```



## Skala

```{r Skala, echo=FALSE}
question("Welches Skalenniveau hat die Variable *Art des Mediums* (Video, Audio, Dokument)?",
         answer("Kategorial – nominal", correct = TRUE, message = "Die Werte, die die Variable annehmen kann, können nur unterschieden werden."),
         answer("Kategorial – ordinal", message = "Für ordinales Skalenniveau müssten die Werte auch in eine Reihenfolge gebracht werden können."),
         answer("Numerisch – intervallskaliert", message = "Für eine Intervallskalierung müssten die Werte auch in eine Reihenfolge gebracht werden können und die Abstände vergleichbar sein. Der Nullpunkt ist willkürlich."),
         answer("Numerisch – verhältnisskaliert", message = "Für eine Verhältnisskalierung müssten die Werte auch in eine Reihenfolge gebracht werden können und die Abstände vergleichbar sein. Auch ist ein absoluter Nullpunkt (inhaltlich) gegeben, so dass Quotienten (inhaltlich) interpretiert werden können.")         
         )
```


## Datenerhebung

Eine Analystin ermittelt im Online-Campus die Anzahl der Downloads je Medium.

```{r Erhebung, echo=FALSE}
question("Um welche Form der Datenerhebung handelt es sich?",
         answer("Beobachtungsstudie", correct = TRUE, message = "Die Daten werden so erhoben, wie sie sind, ohne dass in die Datenentstehung eingegriffen wird."),
         answer("Experiment", message = "Bei einem Experiment wird der Wert der unabhängigen Variable ($x$) durch die Experimentator*in verändert.")
         )
```


## Zusammenhang

Eine Analystin ermittelt im Online-Campus die Anzahl der Downloads je Medium.

```{r Zusammenhang, echo=FALSE}
question("Welche Variable ist hier inhaltlich die unabhängige Variable?",
         answer("Medium", correct = TRUE, message = "Das Medium ($x$) verändert sich nicht mit der Anzahl Downloads ($y$)."),
         answer("Anzahl Downloads ", message = "Die Anzahl Downloads ($y$) kann sich evtl. mit dem Medium ($x$) ändern.")
         )
```


## Schlussfolgerung

Die Analystin stellt fest: *Videos werden häufiger heruntergeladen*. 

```{r Schlussfolgerung, echo=FALSE}
question("Ist hier eine Kausalaussage *Das Medium Video erhöht die Anzahl der Downloads* aufgrund der Datenanalyse gerechtfertigt?",
         answer("Ja", message = "Beobachtungsstudien erlauben keine unmittelbaren Kausalaussagen."),
         answer("Nein", correct = TRUE,  message = "Nur Experimente mit zufälliger Zuordnung zu den $x$-Werten erlauben unmittelbare Kausalaussagen.")
         )
```


## Generalisierung

Die Analystin fragt im Freundeskreis (Facebook) $10000$ Personen, welches Medium sie bevorzugen.

```{r Generalisierung, echo=FALSE}
question("Kann sie von ihrem Ergebnis direkt und unverzerrt auf die Population *Alle Menschen* schließen?",
         answer("Ja", message = "Auch große Gelegenheitsstichproben können verzerrt sein."),
         answer("Nein", correct = TRUE,  message = "Nur zufällige Stichproben erlauben eine Generalisierung auf die Population.")
         )
```