---
title: "10. LFK"
output: 
  learnr::tutorial:
    progressive: true
runtime: shiny_prerendered
---


```{r setup, include=FALSE}
library(learnr)
library(mosaic)
library(Sleuth3)
library(knitr)
data("case0101", package = "Sleuth3")
Motivation <- case0101

Extrinsic <- Motivation %>%
  filter(Treatment == "Extrinsic")
```

## Inhalt

Diese Lernfortschrittskontrolle (LFK) behandelt die Themen:

- Grundlagen Quantitativer Datenanalyse

- Explorative Datenanalyse

- Inferenz (Punktschätzung)


## Motivation

Im Paper Amabile, T. M. (1985). *Motivation and creativity: Effects of motivational orientation on creative writers*. Journal of personality and social psychology, 48(2), 393, wird ein Kreativitässcore (`Score`)  und die Motivation (`Treatment`), extrinsisch (`Extrinsic`) bzw. intrinsisch (`Intrinsic`) analysiert. Dabei erhielten die Teilnehmenden vor der Kreativitätsmessung zufällig zugeordnet einen Fragebogen, der die jeweilige Motivation fokussierte. 

<br>

Vor der Behandlung, d. h. der zufälligen Zuordnung zu den beiden Gruppen, extrinsischer oder intrinsicher Motivation, wurde ein Vorab-Kreativitätsscore ermittelt.

```{r Datenerhebung, echo=FALSE}
question("Welche Aussage stimmt?",
         answer("Es gibt Grund zur Annahme, dass die Kreativität in beiden Gruppen annährend identisch verteilt ist.", correct = TRUE, message = "Da die Zuordnug der Teilnehmer*innen zu den Behandlungen extrinsisch bzw. intrinsisch zufällig erfolgte, sollte der Vorab-Kreativitätsscore in beiden Gruppen ähnlich verteilt sein."),
         answer("Es gibt keinen Grund zur Annahme, dass die Kreativität in beiden Gruppen annährend identisch verteilt ist.", message = "Da die Zuordnug der Teilnehmer*innen zu den Behandlungen extrinsisch bzw. intrinsisch zufällig erfolgte, sollte der Vorab-Kreativitätsscore in beiden Gruppen ähnlich verteilt sein.")       
         )
```

## Explorative Datenanalyse

Für die Verteilung des Kreativitässcores (nach der Behandlung) ergibt sich für die **extrinsisch** motivierten folgendes Bild:

```{r}
gf_histogram( ~ Score, data = Extrinsic,
              binwidth = 3, center = 1.5) %>%
  gf_lims(x=c(0,30))
```

```{r Verteilung, echo=FALSE}
question("Stimmt die Aussage: *Der Kreativitässcore ist hier näherungsweise normalverteilt*?",
         answer("Ja.", message = "Im Histogramm kann man eine unimodale, aber linksschiefe Verteilung erkennen."),
         answer("Nein.", correct = TRUE, message = "Im Histogramm kann man eine unimodale, aber linksschiefe Verteilung erkennen.")       
         )
```

## Schätzung

Der Mittelwert der Stichprobe, $\bar{x}$ liegt bei `r round(mean( ~ Score, data = Extrinsic),1)` bei einer Standardabweichung $sd$ von `r round(sd( ~ Score, data = Extrinsic),1)`.

```{r Punkt, echo=FALSE}
question("Welche schreibweise ist korrekt?",
         answer("$\\mu=15.7$", message = "Die Werte der Stichprobe können als *Punktschätzer* für die entsprechenden Werte der Population verwendet werden. Sie variieren aber mit der Stichprobe und sind i. d. R. $\\neq$ den Wert der Population."),
         answer("$\\hat{\\mu}=15.7$", correct = TRUE, message = "Die Werte der Stichprobe können als *Punktschätzer* für die entsprechenden Werte der Population verwendet werden. Sie variieren aber mit der Stichprobe und sind i. d. R. $\\neq$ den Wert der Population."),
         answer("$\\pi=15.7$", message = "Die Werte der Stichprobe können als *Punktschätzer* für die entsprechenden Werte der Population verwendet werden. Sie variieren aber mit der Stichprobe und sind i. d. R. $\\neq$ den Wert der Population. $\\pi$ wird als Symbol für Anteile (in der Population) verwendet (bei kategorialen Daten), $\\mu$ für Mittelwerte bei numerischen Daten."),
         answer("$\\hat{\\pi}=15.7$", message = "Die Werte der Stichprobe können als *Punktschätzer* für die entsprechenden Werte der Population verwendet werden. Sie variieren aber mit der Stichprobe und sind i. d. R. $\\neq$ den Wert der Population. $\\pi$ wird als Symbol für Anteile (in der Population) verwendet (bei kategorialen Daten), $\\mu$ für Mittelwerte bei numerischen Daten.")
         )
```

Der Standardfehler $se$ ist die Standardabweichung der Schätzung, d. h. er beschreibt die Variation der Schätzung bei zufälligen Stichproben.

```{r se, echo=FALSE}
question("Stimmt die Aussage: *Unter sonst gleichen Umständen fällt der Standardfehler $se$ mit steigender Anzahl $n$ an Beobachtungen*?",
         answer("Ja.", correct = TRUE, message = "Je mehr Beobachtungen zur Schätzung herangezogen werden, desto kleiner ist die Variation der Schätzung."),
         answer("Nein.", message = "Je mehr Beobachtungen zur Schätzung herangezogen werden, desto kleiner ist die Variation der Schätzung.")       
         )
```
