---
title: "6. LFK"
output: 
  learnr::tutorial:
    progressive: true
runtime: shiny_prerendered
---


```{r setup, include=FALSE}
library(learnr)
library(mosaic)
library(knitr)
data(mtcars)

mtcars.de <- mtcars %>%
  mutate(lp100km = 1/mpg * 235.2145833) %>%
  mutate(kg = 0.45359 * wt * 1000)

erg.lm <- lm(lp100km ~ kg, data = mtcars.de)
```

## Inhalt

Diese Lernfortschrittskontrolle (LFK) behandelt die Themen:

- Grundlagen Quantitativer Datenanalyse

- Explorative Datenanalyse

- Lineare Regression


## Experiment

Eine randomisierte Stichprobe kann einen unverzerrten Schluss auf die Population ermöglichen, ein randomisiertes Experiment einen Kausalschluss (*RCT* (englisch): randomized controlled trial). Dabei wird zufällig ausgewählt, welcher Beobachtung welcher Wert zugewiesen wird.

```{r Experiment, echo=FALSE}
question("Welcher Variable wird dabei der Wert zugewiesen?",
         answer("Der unabhängigen Variable $x$.", correct = TRUE,  message = "Die Zuordnung zur jeweiligen *Behandlung* erfolgt zufällig, da der Zusammenhang $x \\rightarrow y$ untersucht werden soll."), 
         answer("Der abhängigen Variable $y$.",  message = "Die Zuordnung zur jeweiligen *Behandlung* erfolgt zufällig, da der Zusammenhang $x \\rightarrow y$ untersucht werden soll.")
         )
```

## Zusammenhang Gewicht und Spritverbrauch

Der `R` interne Datensatz `mtcars` enthält Kennzahlen von Automobilen aus dem Jahr 1974.

Vorbereitungen:

```{r}
# Paket laden
library(mosaic)
# Daten einlesen
data(mtcars)
```

Für die Analyse des Zusammenhanges zwischen Gewicht und Spritverbrauch sind die Variablen `mpg` (*Miles/(US) gallon*) und `wt` (*Weight (1000 lbs)*) relevant.

Diese werden in die in Deutschland üblichen Einheiten *Liter auf 100 km* (`lp100km`) und *Kilogramm* (`kg`) umgerechnet:

```{r}
mtcars.de <- mtcars %>%
  mutate(lp100km = 1/mpg * 235.2145833) %>%
  mutate(kg = 0.45359 * wt * 1000)
```

D.h.:

- $\text{l/100km} = \frac{1}{\text{mpg}} \cdot 235.2145833$
- $\text{kg}= 0.45359 \cdot \text{wt} \cdot 1000$

```{r Skala, echo=FALSE}
question("Welches Skalenniveau hat die Spritverbrauch (`lp100km`)?",
         answer("Kategorial – nominal", message = "Für nominales Skalenniveau könnten die Werte nur unterschieden werden."),
         answer("Kategorial – ordinal", message = "Für ordinales Skalenniveau könnten die Werte nur unterschieden und in eine Reihenfolge gebracht werden."),
         answer("Numerisch – intervallskaliert", message = "Für eine Intervallskalierung müssen die Werte in eine Reihenfolge gebracht werden können und die Abstände vergleichbar sein. Der Nullpunkt ist aber willkürlich."),
         answer("Numerisch – verhältnisskaliert", correct = TRUE, message = "Für eine Verhältnisskalierung müssen die Werte in eine Reihenfolge gebracht werden können und die Abstände vergleichbar sein. Auch ist ein absoluter Nullpunkt (inhaltlich) gegeben und die Quotienten sind (inhaltlich) interpretierbar.")
         )
```

```{r Linearitaet, echo=FALSE}
question("Welche der beiden Umrechnungen ist linear?",
         answer("Die von `mpg` in `lp100km`.",  message = "Um `mpg` in `lp100km` umzurechnen wird durch `mpg` dividiert. Der Zusammenhang einer Zahl zu ihrem Kehrwert ist nicht linear, d.h., Zahl und Kehrwert liegen nicht auf einer Geraden."), 
         answer("Die von `wt` in `kg`.",  correct = TRUE, message = "`wt` wird mit einem Faktor multipliziert, d.h., `wt` und `kg` liegen auf einer Geraden.")
         )
```

## Explorative Datenanalyse

Aus *inhaltlichen* Gründen wird entschieden, dass der Spritverbrauch `lp100km` die abhängige Variable $x$ ist, das Gewicht `kg` die unabhängige (`y`):


```{r Streudiagramm, exercise = TRUE} 
gf_point(lp100km ~ kg, data = mtcars.de)
```


Für den Korrelationskoeffizienten $r_{x,y}$ gilt:

```{r}
cor(lp100km ~ kg, data = mtcars.de)
```

Also $r_{x,y}=`r round(cor(lp100km ~ kg, data = mtcars.de),2)`$.

Der Korrelationskoeffizient $r_{y,x}$, könnte über `cor(kg ~ lp100km, data = mtcars.de)` bestimmt werden.

```{r Korrelation, echo=FALSE}
question("Was gilt hier für $r_{y,x}$?",
         answer("$r_{y,x} > r_{x,y}$.",  message = "Der Korrelationskoeffizient ist symmetrisch (siehe Formel - Kommutativgesetz). Die Rollen von $x$ und $y$ können mathematisch getauscht werden."),
         answer("$r_{y,x} = r_{x,y}$.", correct = TRUE, message = "Der Korrelationskoeffizient ist symmetrisch (siehe Formel - Kommutativgesetz). Die Rollen von $x$ und $y$ können mathematisch getauscht werden."),
         answer("$r_{y,x} < r_{x,y}$.",  message = "Der Korrelationskoeffizient ist symmetrisch (siehe Formel - Kommutativgesetz). Die Rollen von $x$ und $y$ können mathematisch getauscht werden.")
         )
```

## Lineare Regression

Innerhalb des lineare Modells

$$\text{lp100km}_i=\beta_0 + \beta_1 \cdot {kg}_i+\epsilon_i$$

können die unbekannten Koeffizienten:

- Achsenabschnitt: $\beta_0$

- Steigung (in Richtung der Variable `kg`): $\beta_1$

über die Funktion `lm()` geschätzt werden:

```{r lm, exercise = TRUE}
lm(lp100km ~ kg, data = mtcars.de) %>%
  summary()
```

Schreiben Sie die geschätzte Modellgleichung auf.

<br>

*Zum Lösungsvorschlag auf `Next Topic` klicken.*

##

$$\widehat{\text{lp100km}}_i=`r round(coef(erg.lm)[1],4)` + `r round(coef(erg.lm)[2],4)` \cdot {kg}_i$$

Für folgende Automobile sei das Gewicht bekannt:

```{r echo=FALSE}
mtcars.de %>%
  head(n=3) %>%
  mutate(Auto = c("A", "B", "C")) %>%
  select(Auto, kg) %>%
  kable()
```

```{r Interpretation, echo=FALSE}
question("Für welches Auto erwarten Sie den höchsten Spritverbrauch?",
         answer("A.",  message = "Die geschätzte Steigung $\\hat{\\beta}_1$ ist positiv, d.h., je größer $x$ (das Gewicht) desto höher ist der modellierte Spritverbrauch ($y$)."),
         answer("B.",  correct = TRUE, message = "Die geschätzte Steigung $\\hat{\\beta}_1$ ist positiv, d.h., je größer $x$ (das Gewicht) desto höher ist der modellierte Spritverbrauch ($y$)."),
         answer("C.",  message = "Die geschätzte Steigung $\\hat{\\beta}_1$ ist positiv, d.h., je größer $x$ (das Gewicht) desto höher ist der modellierte Spritverbrauch ($y$).")
         )
```

```{r Bestimmtheitsmass, echo=FALSE}
question("Stimmt die Aussage: Für diese Stichprobe kann noch nicht einmal die Hälfte der Variation des Spritverbrauchs durch das Gewicht modelliert werden.",
         answer("Ja.",  message = "Für das Bestimmtheitsmaß $R^2$ gilt hier: $R^2=0.79$ (`Multiple R-squared`), d.h., ca. 80% der Variation kann modelliert werden."),
         answer("Nein.",  correct = TRUE, message = "Für das Bestimmtheitsmaß $R^2$ gilt hier: $R^2=0.79$ (`Multiple R-squared`), d.h., ca. 80% der Variation kann modelliert werden."),
         answer("Kann nicht beantwortet werden.",  message = "Für das Bestimmtheitsmaß $R^2$ gilt hier: $R^2=0.79$ (`Multiple R-squared`), d.h., ca. 80% der Variation kann modelliert werden.")
         )
```
