---
title: "5. LFK"
output: 
  learnr::tutorial:
    progressive: true
runtime: shiny_prerendered
---


```{r setup, include=FALSE}
library(learnr)
library(mosaic)
library(gridExtra)
options(scipen = 999)
VaR <- round(500000*sqrt(5)*0.04*qnorm(1-0.05),2)
```

## Inhalt

Diese Lernfortschrittskontrolle (LFK) behandelt die Themen:

- Normalverteilung


## Value-at-Risk

Der Value-at-Risk (VaR) ist ein Risikomaß im Finanzsektor (z.B. Basel, Solvency II): Der Value-at-Risk zum Niveau $\alpha$ ist das $\alpha$-Quantil der Vermögensänderung. In der Regel wird der Verlust mit positiven Vorzeichen angegeben, d.h., mit einer Wahrscheinlichkeit von $1-\alpha$ ist der *Verlust* nicht größer. Unter der Annahme (!) einer unabhängig identischen Normalverteilung der Renditen mit einer (Tages-)Volatilität $\sigma$ ergibt sich für ein Portfolio mit einem Wert $v$ und einer Haltedauer $T$ folgende Formel für den VaR:

$$
VaR^T_{1-\alpha} = v \cdot \sqrt{T} \cdot \sigma\cdot \Phi^{-1}(1-\alpha)
$$

Dabei ist $\Phi^{-1}(p)$ die Quantilsfunktion der Standardnormalverteilung, d.h. einer Normalverteilung mit den Parametern $\mu=0$ und $\sigma=1$. Dies entspricht der `R`-Zuweisung:

```{r VaR-Formel, eval=FALSE}
VaR <- v * sqrt(T) * s * qnorm(1-alpha)
```


Bestimmen Sie für ein Portfolio des Wertes $500000$ mit einer Volatilität von $4\%$ den Value-at-Risk zum Niveau $1\%$ bei einer Haltedauer von $5$ Tagen -- unter der Annahme einer unabhängigen, identischen Normalverteilung der Tagesrenditen.

```{r var, exercise = TRUE, eval = FALSE}

```

```{r var-solution}
500000 * sqrt(5) * 0.04 * qnorm(1 - 0.01)
```


<br>


```{r VaR-T, echo=FALSE}
question("Was passiert (ceteris paribus, d.h. unter sonst gleichen Umständen) mit dem Value-at-Risk, wenn die Haltedauer verkürzt wird?",
         answer("Der Value-at-Risk ändert sich nicht.", message = "Der VaR ist auch eine Funktion von $T$."),
         answer("Der Value-at-Risk wird größer.", message = "Der VaR ist eine monton steigende Funktion von $T$."),
         answer("Der Value-at-Risk wird kleiner.", correct = TRUE, message = "Der VaR ist eine monton steigende Funktion von $T$.")
         )
```


## Interpretation VaR

Mit $\sigma=0.04$ und der Annahme einer unabhängigen, identischen Normalverteilung der Tagesrenditen ergibt sich für ein Portfolio mit dem Wert $v=500000$:

$$VaR^{5}_{1-5\%}=`r round(500000*sqrt(5)*0.04*qnorm(1-0.05),2)`$$.


Interpretieren Sie das Ergebnis.

<br>

*Zum Lösungsvorschlag auf `Next Topic` klicken.*

##

Mit einer Wahrscheinlichkeit von $5\,\%$ ist bei einem Portfoliowert von $500000$ der Verlust innerhalb von $5$ Tagen nicht größer als `r VaR`.

## Verteilungsalternativen zur Normalverteilung

Bei einer Normalverteilung sind *extreme* Werte sehr selten, auf dem Finanzmarkt kommen extreme Kursveränderungen aber häufiger vor, als unter einer Normalverteilung zu erwarten wäre. Daher verwendet man häufig auch andere Verteilungen zur Modellierung, z.B. eine t-Verteilung. Hier im Beispiel mit 3 Freiheitsgraden, engl: degrees of freedom, `df`.

```{r tplot, echo=FALSE, warning=FALSE}
p1 <- gf_dist(dist="norm", xlim =c(-6,6)) %>%
  gf_lims(x=c(-6,6)) %>%
  gf_labs(title = "Dichtefunktion Standardnormalverteilung")
p2 <- gf_dist(dist="t", df = 3) %>%
  gf_lims(x=c(-6,6)) %>%
  gf_labs(title = "Dichtefunktion t-Verteilung")
grid.arrange(p1,p2, nrow=2)
```


```{r t-Vert, echo=FALSE}
question("Was passiert (ceteris paribus) mit dem Value-at-Risk, wenn statt einer Normalverteilung eine t-Verteilung verwendet wird?",
         answer("Der Value-at-Risk ändert sich nicht.", message = "Hohe Kursänderungen kommen bei einer t-Verteilung häufiger vor als bei einer Normalverteilung, die Quantile sind weiter von der $0$ entfernt."),
         answer("Der Value-at-Risk wird größer.", correct = TRUE, message = "Hohe Kursänderungen kommen bei einer t-Verteilung häufiger vor als bei einer Normalverteilung, die Quantile sind weiter von der $0$ entfernt."),
         answer("Der Value-at-Risk wird kleiner.", message = "Hohe Kursänderungen kommen bei einer t-Verteilung häufiger vor als bei einer Normalverteilung, die Quantile sind weiter von der $0$ entfernt.")
         )
```


